# 子公司注销，母公司豁免债务会计处理。

提问人：红 静 123 时间：2021-09-27 11:33:05
请教陈版及各位老师，我司持有子公司A 51%的股权（我司是控股股东），B公司持有A 49%股权。
现A公司注销，我司豁免其债务 4000 万，B豁免其债务 1000 万。
在注销当月，我司如何编制合并报表（与豁免债务相关）？
是按照100%，将豁免的 5000 万债务并入报表，还是按照51%比例并入报表？

回答人：chenyiwei
在合并报表层面，原先本企业对A的债权债务就是已经被合并抵销的，合并报表层面只体现A对B的负债，以及B持有A的少数股权。因此，在合并报表层面，仅体现少数股东B豁免A的负债（A增加的资本公积可能有部分会归属于本企业，故在合并报表层面会体现一项少数股东权益和归属母公司的资本公积之间一增一减的权益性交易），以及最终将归属于B的少数股东权益向B分配。本企业豁免A的 4000 万元有可能会有部分资本公积归属于B，这也可能导致合并报表层面出现一项权益性交易，具体取决于本企业和B之间对A的净资产归属分配的安排。